【裁判字號】    95,訴,696
【裁判日期】    950619
【裁判案由】    
【裁判全文】
臺灣彰化地方法院刑事判決               95年度訴字第696號
公  訴  人  臺灣彰化地方法院檢察署檢察官
被      告  甲○○
上列被告因違反毒品危害防制條例案件，經檢察官提起公訴（九
十五年度毒偵字第八八號），本院認有刑事訴訟法第二百七十三
條之一第一項之情形，而改依簡式審判程序判決如下：
    主  文
甲○○連續施用第一級毒品，處有期徒刑捌月，扣案之裝有海洛
因之注射針筒壹支（內含有之海洛因，驗餘淨重零點零貳公克）
，沒收銷燬之。
    事  實
一、甲○○前因施用毒品案件，經國防部南部地方軍事法院九十
    二年度和裁字第三六三號裁定送觀察、勒戒後，認無繼續施
    用毒品之傾向，於民國九十二年八月十九日執行完畢，並由
    國防部南部地方法院檢察署軍事檢察官於九十二年八月二十
    日以九十二年度平處（三）字第三三八號為不起訴處分確定
    。詎其仍不知悔改，於觀察勒戒執行完畢釋放後五年內，復
    基於施用第一級毒品海洛因之概括犯意，於九十四年八月間
    某日起至九十四年十二月二十六日晚上六時許止，在其位於
    彰化縣鹿港鎮○○里○○街六０號之住所，以將第一級毒品
    海洛因摻水置放於注射針筒中，注射於手臂之方式，連續施
    用第一級毒品海洛因多次，平均約一星期施用一次。嗣於九
    十四年十二月二十七日下午三時四十分許，在彰化縣鹿港鎮
    ○○里○○路九華宮後方廁所，為警查獲，並扣得裝有第一
    級毒品海洛因之注射針筒一支（內含有之海洛因，驗餘淨重
    ０點０二公克）。
二、案經彰化縣警察局鹿港分局報請臺灣彰化地方法院檢察署檢
    察官偵查起訴，本院認有刑事訴訟法第二百七十三條之一第
    一項之情形，而改依簡式審判程序審理。
    理  由
一、按除被告所犯為死刑、無期徒刑、最輕本刑為三年以上有期
    徒刑之罪或高等法院管轄第一審案件者外，於刑事訴訟法第
    二百七十三條第一項程序進行中，被告先就被訴事實為有罪
    之陳述時，審判長得告知被告簡式審判程序之旨，並聽取當
    事人、代理人、辯護人及輔佐人之意見後，裁定進行簡式審
    判程序；除簡式審判程序及簡易程序案件外，第一審應行合
    議審判，刑事訴訟法第二百三十七條之一第一項、第二百八
    十四條之一分別定有明文。本件被告甲○○所犯係死刑、無
    期徒刑、最輕本刑為三年以上有期徒刑或高等法院管轄第一
    審案件以外之罪，並於本院行準備程序時就被訴事實為有罪
    之陳述，本院合議庭依前揭規定，經評議結果，裁定改由受
    命法官獨任行簡式審判程序，先予敘明。
二、上揭事實，業據被告甲○○迭於警、偵訊中及本院行準備程
    序與審理時均坦承不諱，且其於九十四年十二月二十七日為
    警查獲時所採取之尿液，經送鑑驗結果，確呈嗎啡陽性反應
    ，此有彰化縣警察局鹿港分局委託檢驗尿液代號與真實姓名
    對照單及彰化縣衛生局九十五年一月九日煙檢字第九五００
    五一號煙毒尿液檢驗成績書各一紙附卷可稽，而扣案之內含
    白色粉末注射針筒一支，經送鑑驗結果該粉末確係海洛因成
    分（驗餘淨重０點０二公克），此有法務部調查局九十五年
    二月二十一日調科壹字第一四００一二五六０號鑑定通知書
    一紙在卷足憑，應認被告之自白確與事實相符，洵堪採信。
    復參以施用第一級毒品海洛因具有成癮性，被告前又已有施
    用毒品之犯行，有其前案紀錄可憑，且經觀察勒戒後，仍再
    次施用毒品，被告顯有難以戒斷，且已成癮之情事，故雖被
    告於九十四年十二月二十七日為警查獲前三日以外之施用毒
    品犯行未經採尿鑑驗，然依前開說明，亦應認被告之自白確
    與事實相符，洵堪採信。再查，被告曾因施用毒品案件，經
    國防部南部地方軍事法院九十二年度和裁字第三六三號裁定
    送觀察、勒戒後，認無繼續施用毒品之傾向，於民國九十二
    年八月十九日執行完畢，並由國防部南部地方法院檢察署軍
    事檢察官於九十二年八月二十日以九十二年度平處（三）字
    第三三八號為不起訴處分確定等情，有該不起訴處分書、臺
    灣高等法院被告全國前案紀錄表及臺灣彰化地方法院檢察署
    刑案資料查註紀錄表在卷足憑，被告顯係於受觀察勒戒執行
    完畢釋放後，五年內再犯毒品危害防制條例第十條第一項之
    罪，依同條例第二十三條第二項規定，應依法論科。綜上所
    述，本件犯罪事證明確，被告前開犯行洵堪認定。
三、核被告所為，係犯毒品危害防制條例第十條第一項之施用第
    一級毒品罪。被告為施用毒品持有第一級毒品，其持有之低
    度行為均應為施用之高度行為所吸收，均不另論罪。被告先
    後多次施用第一級毒品之犯行，時間緊接，所犯又係構成要
    件相同之罪，顯係基於概括犯意反覆為之，為連續犯，應依
    刑法第五十六條規定，以一罪論。爰審酌被告前曾有施用毒
    品罪行，經送觀察勒戒執行完畢釋放後，猶不知悔改，再施
    用毒品不輟，不僅戕害自身健康，更辜負國家將之視為病人
    ，並施以長時間之戒治處遇之苦心，惟其對他人權益之侵害
    仍屬有限，於警、偵訊中及本院行準備程序與審理時均已坦
    承犯行，暨其犯罪動機、目的、手段、施用之次數、期間及
    其智識程度、生活狀況等一切情狀，量處如主文所示之刑。
    。扣案之裝有海洛因注射針筒一支（內含有之海洛因，驗餘
    淨重０點０二公克），係屬第一級毒品，且係供被告施用毒
    品所用，不問何人所有，均爰依毒品危害防制條例第十八條
    第一項前段規定，沒收銷燬之。
據上論斷，應依刑事訴訟法第二百七十三條之一第一項、第二百
九十九條第一項前段，毒品危害防制條例第十條第一項、第二十
三條第二項、第十八條第一項前段，刑法第十一條、第五十六條
，判決如主文。
本案經檢察官田德煙到庭執行職務。
中    華    民    國    95    年    6     月    19    日
                  刑事第一庭          法  官  簡璽容
以上正本證明與原本無異。
如不服本判決，應於判決送達後十日內向本院提出上訴狀 (須附
繕本 )。
中    華    民    國    95    年    6     月    21    日
                                      書記官  王惠嬌
附錄本案論罪科刑法條全文：
毒品危害防制條例第10條
施用第一級毒品者，處 6 月以上 5 年以下有期徒刑。
施用第二級毒品者，處 3 年以下有期徒刑。


司法院資訊處製作；財團法人民間司法改革基金會備份。
